# 请教陈版关于未决诉讼的问题

提问人：辉哥 2017 时间：2018-03-12 11:56:20
你好陈版主，A公司报告期内有两项未决诉讼。 1 、B公司起诉A公司，要求支付工程款 100 万元，但是被当地县人民法院驳回，之后B公司向市人民法院上诉，市法院撤销了判决书，发回县法院重审，律师判断很小可能会败诉。 2 、C公司起诉A公司，要求支付工程款 200 万，但是A公司收到传票后反起诉C公司，要求赔偿 300 万，县法院分别驳回了C公司的诉讼请求和A公司的反诉讼请求，后C公司又向市法院上述，市法院撤销了判决书，发回县法院重审，律师无法判断胜诉的可能性。 上述诉讼截止审计报告日尚未重审开庭请问陈版主，上述未决诉讼如何确认预计负债，是否需要在“承诺及或有事项”中进行披露？

回答人：chenyiwei
在获取法律意见书的基础上，综合考虑其他可获取的证据，谨慎判断是否满足或有事项准则规定的确认预计负债的条件。如满足条件的，则应确认预计负债。因为这两个事项互相独立，因此对其是否应确认预计负债的判断也应分别独立做出。 在附注中作为或有事项披露是需要的，并需对结果的不确定性予以特别提示。 审计报告正文中，根据该事项对财务报表整体的影响程度，考虑是否需作为强调事项。

提问人：辉哥 2017 时间：2018-03-13 10:06:02
首先感谢陈版热心回复！我还有两个疑问。 1 、《上海证券交易所股票上市规则》第十一章第一节重大诉讼和仲裁“上市公司应当及时披露涉案金额超过 1000 万元，并且占公司最近一期经审计净资产绝对值10%以上的重大诉讼、仲裁事项。”上述诉讼事项金额较小是否可以不披露？ 2 、由于企业未聘请外部律师，由本公司法务部律师代理，对于第一个诉讼，如果公司法务部出具法律意见书，并说明基本可以胜诉，是否可以不确认预计负债？

回答人：chenyiwei
1 、低于该标准可以不披露。 2 、这属于被审计单位内部证据，使用要谨慎。

提问人：hrtsex 时间：2018-03-17 12:59:24
陈版，目前客户有个这样的诉讼，请教一下对审计报告和附注披露的影响：
1 、基本情况：公司为新三板客户，之前主要股东同研发团队核心人员签订了《股权激励协议书》，现由于研发失败，双方之间产生纠纷并走司法程序；按道理这是主要股东同研发团队核心人员之间的事情，与公司无关，但问题在于新三板客户出具了《情况说明》，认定主要股东代表的是公司行为和愿意承担《股权激励协议书》的权利义务，且已发生的诉讼费用也是在公司入账，目前诉讼处于劳动仲裁阶段。
2 、咨询的问题：在审计报告正文是否要作为强调事项披露？如需在附注披露的话应作为“或有事项”还是“其他重要事项”呢？

回答人：chenyiwei
考虑如果败诉是否会导致额外经济利益流出企业（即确认费用和负债）。如果是则为或有事项，如否则为其他重要事项。是否作为强调事项则取决于该事项对报表整体而言的重要性。